臺灣橋頭地方法院刑事判決　
111年度審易字第57號
公  訴  人  臺灣橋頭地方檢察署檢察官
被      告  劉維華



上列被告因竊盜等案件，經檢察官提起公訴（110年度偵字第149
69號），被告於準備程序中就被訴事實為有罪之陳述，經告知簡
式審判程序之旨，並聽取被告及公訴人之意見後，本院裁定進行
簡式審判程序，判決如下：
    主  文
劉維華共同犯攜帶兇器竊盜未遂罪，累犯，處有期徒刑肆月，如
易科罰金，以新臺幣壹仟元折算壹日。扣案之鐵鍬貳支沒收。
    事  實
一、劉維華與某真實姓名年籍均不詳、綽號「阿傑」之成年男子
    ，共同意圖為自己不法之所有，基於攜帶兇器竊盜、毀損他
    人物品之犯意聯絡，於民國110年6月7日22時許，由劉維華
    駕駛竊來之車牌號碼000-0000號自用小貨車（劉維華此部分
    所涉竊盜犯行，另為免訴之判決）搭載「阿傑」，前往址設
    高雄市○○區○○路0000號之武萬財神廟，趁四下無人之際，2
    人均下車進入廟內，由劉維華持其所有，客觀上足以威脅人
    之生命、身體、安全，可當兇器使用之鐵鍬2支，破壞該廟
    主任委員李書銘所管理、嵌入牆面內之香油錢筒，欲竊取其
    內之香油錢，「阿傑」則在旁把風，造成該香油錢筒之掛鎖
    遭撬開脫落、鐵拴變形、筒面凹陷，足以生損害於李書銘，
    惟因無法打開香油錢筒致未能竊盜得逞，旋為李書銘透過遠
    端監視器畫面發現有異報警處理，劉維華與「阿傑」在警方
    到場前即駕車逃逸，經警方在廟內扣得劉維華遺留之鐵鍬2
    支，並採得沾有劉維華DNA之菸蒂1枚比對後，因而查獲上情
    。
二、案經李書銘訴由高雄市政府警察局仁武分局報告臺灣橋頭地
    方檢察署檢察官偵查起訴。
    理  由
一、被告劉維華所犯非為死刑、無期徒刑、最輕本刑為3年以上
    有期徒刑之罪或高等法院管轄之第一審案件，而於準備程序
    進行中，被告就被訴事實為有罪之陳述，經法官告知簡式審
    判程序之旨，並聽取當事人之意見後，裁定進行簡式審判程
    序，是本案之證據調查，依刑事訴訟法第273條之2規定，不
    受同法第159條第1項、第161條之2、第161條之3、第163條
    之1及第164條至第170條規定之限制，合先敘明。
二、上揭犯罪事實，業據被告於警詢、本院準備程序及審理時均
    坦承不諱（見警卷第1至4頁；院卷第92、96、98頁），核與
    證人即告訴人李書銘於警詢之證述情節相符（見警卷第7至9
    頁），並有高雄市政府警察局仁武分局扣押筆錄、扣押物品
    目錄表、監視器翻拍照片4張、高雄市政府警察局110年7月3
    0日高市警刑鑑字第11034431200號鑑定書及刑案勘察報告、
    BHQ-2296號自用小貨車之基本案件資料（見警卷第5至6、13
    至21、25至28、37頁）等件在卷可佐，足認被告前開任意性
    之自白核與事實相符，堪信為真實。綜上，本件事證明確，
    被告上揭犯行，堪予認定，應依法論科。
三、論罪科刑
(一)按刑法第321條第1項第3款之攜帶兇器竊盜罪，係以行為人
    攜帶兇器竊盜為其加重條件，此所謂兇器，其種類並無限制
    ，凡客觀上足對人之生命、身體、安全構成威脅，具有危險
    性之兇器均屬之，且祇須行竊時攜帶此種具有危險性之兇器
    為已足，並不以攜帶之初有行兇之意圖為必要（最高法院79
    年台上字第5253號判決意旨可資參照）。查被告用以破壞香
    油錢筒之鐵鍬2支，係質地堅硬之金屬材質，若持之用以攻
    擊人體，顯足以造成傷害，可認在客觀上足對人之生命、身
    體、安全構成威脅而具有危險性，自屬兇器無訛。
(二)核被告所為，係犯刑法第321條第2項、第1項第3款之攜帶兇
    器竊盜未遂罪、同法第354條之毀損他人物品罪。被告以鐵
    鍬破壞香油錢筒之方式行竊而未能竊盜得逞，係以一行為同
    時觸犯攜帶兇器竊盜未遂、毀損2罪名，為想像競合犯，應
    依刑法第55條前段之規定，從一重之攜帶兇器竊盜未遂罪論
    處。被告與綽號「阿傑」之成年男子有犯意聯絡、行為分擔
    ，為共同正犯。
(三)被告前因違反森林法之竊取森林主產物案件，經臺灣高雄地
    方法院以104年度審訴緝字第23號判決判處有期徒刑6月確定
    （下稱甲案）；另因施用毒品案件，經同法院以105年度簡
    字第615號判決判處有期徒刑4月確定（下稱乙案）；復因竊
    盜案件，經同法院以105年度審易字第129號判決判處應執行
    有期徒刑9月確定（下稱丙案）；再因竊盜案件，經本院以1
    05年度審易字第2238號判決判處應執行有期徒刑1年2月確定
    （下稱丁案）；又因竊盜案件，經本院以106年度簡字第107
    6號判決判處有期徒刑3月確定（下稱戊案）。上開甲、乙、
    丙、丁、戊等5案經接續執行，於106年12月28日縮短刑期假
    釋出監並交付保護管束，於107年12月4日保護管束期滿假釋
    未經撤銷視為執行完畢；又因竊盜案件，經臺灣高雄地方法
    院以108年度簡字第3134號判決判處有期徒刑3月確定（下稱
    己案），於109年6月29日執行完畢，有臺灣高等法院被告前
    案紀錄表1份附卷可稽（見院卷第105至127頁），其於有期
    徒刑執行完畢後，5年以內故意再犯本案有期徒刑以上之罪
    ，為累犯，本院參酌被告前開構成累犯之犯行亦包含竊盜案
    件，猶仍於上開己案入監執行完畢後，相隔約11月即再犯本
    案，足見被告對刑罰反應力薄弱，未因前案刑罰之執行知所
    警惕，主觀惡性較重，又依其犯罪情節，尚無司法院釋字第
    775號解釋意旨所指之罪刑不相當之情形（最高法院108 年
    度台上字第338、976、1111號判決意旨參照），爰依刑法第
    47條第1項之規定加重其刑。又被告已著手於竊盜行為之實
    行而不遂，為未遂犯，爰依刑法第25條第2項之規定減輕其
    刑，並依法先加後減之。
(四)爰審酌被告本案犯行前，除上開累犯部分不再重複評價外，
    仍有多次竊盜案件經法院判處罪刑確定之紀錄，素行欠佳，
    有臺灣高等法院被告前案紀錄表在卷可查（見院卷第125至1
    27、132至137頁），其正值青年，並非無謀生能力之人，竟
    不思以正當途徑賺取生活所需，僅為貪圖個人私利，任意竊
    取他人財物，欠缺尊重他人財產法益及守法觀念，影響社會
    安全秩序，實不可取；然念及其犯後始終坦承犯行，本次犯
    行未能竊得財物得逞，兼衡被告之犯罪動機、目的、手段，
    造成告訴人所受損害之程度，暨其自陳國小肄業之智識程度
    、入監前從事拆板模工作、日薪新臺幣2600至2800元不等、
    經濟狀況勉持、無人需其扶養等一切情狀（見院卷第99頁）
    ，量處如主文欄所示之刑，並諭知易科罰金之折算標準。
四、按供犯罪所用、犯罪預備之物或犯罪所生之物，屬於犯罪行
    為人者，得沒收之，刑法第38條第2項前段定有明文。扣案
    之鐵鍬2支，為被告所有且供犯本案犯行所用之物，業據被
    告於警詢及本院審理時時供承在卷，爰依刑法第38條第2項
    前段規定宣告沒收。
據上論斷，應依刑事訴訟法第273條之1第1項、第299條第1項前
段，判決如主文。
本案經檢察官陳俊宏提起公訴，檢察官李門騫到庭執行職務。
中　　華　　民　　國　　111 　年　　3 　　月　　22　　日
                  刑事第四庭    法　官  馮君傑
以上正本證明與原本無異。
如不服本判決應於收受判決後20日內向本院提出上訴書狀，並應
敘述具體理由。其未敘述上訴理由者，應於上訴期間屆滿後20 
日內向本院補提理由書 (均須按他造當事人之人數附繕本)「切
勿逕送上級法院」。
中　　華　　民　　國　　111 　年　　3 　　月　　22　　日
                                書記官  李宛蓁
附錄本案論罪科刑法條：
中華民國刑法第320條第1項
意圖為自己或第三人不法之所有，而竊取他人之動產者，為竊盜
罪，處5年以下有期徒刑、拘役或50萬元以下罰金。
中華民國刑法第321條第1項第3款、第2項
犯前條第1項、第2項之罪而有下列情形之一者，處6月以上5年以
下有期徒刑，得併科50萬元以下罰金：
三、攜帶兇器而犯之。
前項之未遂犯罰之。
中華民國刑法第354條
毀棄、損壞前二條以外之他人之物或致令不堪用，足以生損害於
公眾或他人者，處2年以下有期徒刑、拘役或1萬5千元以下罰金
。